臺灣高等法院刑事判決
109年度交上易字第207號
上  訴  人  
即  被  告  賴韋志




上列上訴人即被告因公共危險案件，不服臺灣桃園地方法院108
年度審交易字第457號，中華民國109年4月10日第一審判決（起
訴案號：臺灣桃園地方檢察署108年度偵字第14411號），提起上
訴，本院判決如下：
    主  文
上訴駁回。
    理  由
一、按不服地方法院之第一審判決而上訴者，須提出上訴書狀，
    並應敘述具體理由，為上訴必備之程式。倘其上訴書狀已敘
    述理由，但所敘述者非屬具體理由，仍屬不符上訴之法定程
    式，由第二審法院以其上訴不合法律上程式，判決駁回，不
    生定期命補正之問題。此觀刑事訴訟法第350條第1項、第36
    1條、第362條前段及第367條前段之規定自明。且自同法第3
    61條之修法過程以觀，原草案為：「依前項規定提起上訴者
    ，其上訴書狀應敘述理由，並引用卷內訴訟資料，具體指摘
    原審判決不當或違法之事實。其以新事實或新證據為上訴理
    由者，應具體記載足以影響判決結果之理由」，嗣經修正通
    過僅保留「上訴書狀應敘述具體理由」之文字，其餘則刪除
    ，故所稱「具體理由」，並不以其書狀應引用卷內訴訟資料
    ，具體指摘原審判決不當或違法之事實，亦不以於以新事實
    或新證據為上訴理由時，應具體記載足以影響判決結果之情
    形為必要。但上訴之目的，既在請求第二審法院撤銷或變更
    第一審之判決，所稱「具體」，當係抽象、空泛之反面，須
    就不服判決之理由為具體之敘述而非空泛之指摘而言，亦即
    須就其所主張第一審判決有違法或不當之情形，舉出該案相
    關之具體事由足為其理由之所憑，而非徒托空言或漫事指摘
    ；若僅泛言原判決認事用法不當、採證違法或判決不公、量
    刑過重等空詞，而無實際論述內容，即無具體可言（最高法
    院106年第8次刑事庭會議決議意旨參照）。
二、本件上訴人即被告賴韋志因犯刑法第185條之3第1項第1款之
    公共危險罪，經原審判處有期徒刑8月。原審係依憑被告之
    自白，以及道路交通事故當事人酒精測定紀錄表、桃園市政
    府警察局舉發違反道路交通管理事件通知單等件，認被告上
    開任意性自白與事實相符，堪予採憑，犯行已堪認定，所為
    係犯前開罪名；說明被告符合刑法第47條第1項累犯之規定
    ，衡酌司法院釋字第775號解釋意旨，認應加重其刑；審酌
    被告本案犯行危害道路交通安全，與其他用路人之生命、身
    體、財產安全，所測得酒精濃度高達每公升0.56毫克，始終
    坦承犯行之態度、素行、智識程度等一切情狀，予以量處上
    開之刑，從形式上觀察，原判決已詳述其所憑證據、理由及
    量刑，並無認定事實錯誤、量刑瑕疵或違背法令之情形。
三、被告固不服原判決，於109年4月29日提出刑事上訴狀謂：其
    因從事物流行業，時間工作不定，導致日夜偏差而恍惚不穩
    定，造成許多刑事案件；被告為家計工作換取微薄薪水，與
    家中祖母共同生活，請從輕量刑，予以改過自新機會云云，
    形式上雖已敘述上訴理由，但並未指出原判決之量刑有何不
    當或違法之處，亦未就其不服原判決之理由舉出足為所憑之
    具體事由，揆諸首揭說明，被告上訴顯無具體理由而不合法
    定程式，應予駁回，並不經言詞辯論為之。
據上論斷，應依刑事訴訟法第367條前段、第372條，判決如主文
。
本案經檢察官賴謝銓提起公訴。
中　　華　　民　　國　　109 　年　　7 　　月　　9 　　日
                  刑事第十三庭審判長法  官  王國棟
                                    法  官  曹馨方
                                    法  官　呂煜仁
以上正本證明與原本無異。
不得上訴。
                                    書記官　林廷佳
中　　華　　民　　國　　109 　年　　7 　　月　　9 　　日
附錄：本案論罪科刑法條全文
中華民國刑法第185條之3
駕駛動力交通工具而有下列情形之一者，處2年以下有期徒刑，
得併科20萬元以下罰金：
一、吐氣所含酒精濃度達每公升零點二五毫克或血液中酒精濃度
    達百分之零點零五以上。
二、有前款以外之其他情事足認服用酒類或其他相類之物，致不
    能安全駕駛。
三、服用毒品、麻醉藥品或其他相類之物，致不能安全駕駛。
因而致人於死者，處3年以上10年以下有期徒刑；致重傷者，處1
年以上7年以下有期徒刑。